臺灣臺東地方法院刑事判決
110年度交訴字第13號
公  訴  人  臺灣臺東地方檢察署檢察官
被      告  黃政嘉



上列被告因過失致死案件，經檢察官提起公訴（110年度調偵字
第155號），而被告於本院準備程序中就被訴事實為有罪之陳述
，經本院告知簡式審判程序意旨，並聽取當事人及辯護人之意見
後，本院合議庭裁定由受命法官獨任依簡式審判程序審理，判決
如下：
    主  文
黃政嘉犯過失致人於死罪，處有期徒刑捌月。
　　事實及理由
一、本案犯罪事實及證據，除證據欄補充「被告黃政嘉於本院準
    備程序及審理中之自白」外，其餘均引用如附件起訴書之記
    載。
二、論罪科刑
　㈠核被告所為，係犯刑法第276條過失致人於死罪。又其於偵查
    機關尚不知犯罪嫌疑人前，即警員前往現場處理時，當場承
    認為肇事者乙節，有臺東縣警察局臺東分局交通分隊道路交
    通事故肇事人自首情形紀錄表附卷可參（相字卷第49頁），
    且其於歷次程序中均坦承犯行不諱而接受裁判，符合自首之
    要件，爰依刑法第62條前段規定，減輕其刑。
　㈡爰以行為人之責任為基礎，審酌被告超速且未依號誌指示，
    闖越紅燈號誌貿然進入路口，致其駕駛之車輛撞擊受害人陳
    志魁而受有嚴重頭部外傷等傷害，嗣後並生死亡之結果，依
    此所顯示被告違反義務之程度。次參酌受害人騎乘其機車，
    未待號誌轉換成綠燈（未依號誌指示行駛）即起始穿越車道
    ，與被告之上述過失同為肇事原因乙節，有交通部公路總局
    臺北區監理所花東區車輛行車事故鑑定會花東區0000000案鑑
    定意見書附卷足佐（偵字卷第13至15頁）。再被告雖自警詢
    時起即坦承犯行，惟迄今未與被害人家屬達成調解或和解，
    亦尚未賠付分文。另公訴檢察官固然於本院審理中具體求刑
    從重有期徒刑1年以上之刑度（本院卷第99頁），而本案依
    本院審理中被告之陳述（本院卷第96至99頁），亦難認被告
    犯後態度甚佳，惟據被告犯罪情狀所建構之責任刑框架，本
    院認有期徒刑1年以上之刑度尚嫌過重，有歧出量刑行情而
    違反個案間平等原則之虞，附此敘明。末參照告訴人對本案
    之意見，有本院電話紀錄表在案足佐（本院卷第63頁）；兼
    衡被告並無前科，有臺灣高等法院被告前案紀錄表1份在案
    可參（本院卷第13頁），素行尚堪良好；又其所駕駛之車輛
    廠牌為BMW，出廠年月為民國95年9月，而其初領駕照於105
    年，有公路監理電子閘門查詢結果附卷可參（交查卷第61至
    63頁），並其自述高中肄業之教育智識程度、現從事聯結車
    疊貨之工作、月收入新臺幣（下同）約2至3萬元、之前因疫
    情收入減少、另因本案車禍維修支出約十幾萬元、自己另在
    外負債約一百萬元、須扶養弟妹、家境清寒、本案駕駛之車
    輛是其以志願役之退伍金所購買並有貸款等情，依此所顯示
    之生活狀況等一切情狀（本院卷第98至99頁），爰量處如主
    文所示之刑。
據上論斷，應依刑事訴訟法第273條之1第1項、第299條第1項前
段、第310條之2、第454條第2項，刑法第276條、第62條前段，
刑法施行法第1條之1第1項，判決如主文。
本案經檢察官林家瑜提起公訴，檢察官林靖蓉到庭執行職務。
中　　華　　民　　國　　110 　年　　11　　月　　26　　日
                  刑事第三庭  法  官  李昆儒
以上正本證明與原本無異。
如不服本判決應於收受送達後20日內向本院提出上訴書狀，並應
敘述具體理由；其未敘述上訴理由者，應於上訴期間屆滿後20日
內向本院補提理由書（均須按他造當事人之人數附繕本）。「切
勿逕送上級法院」。告訴人或被害人對於本判決如有不服，請書
具不服之理由狀，請求檢察官上訴者，其上訴期間之計算係以檢
察官收受判決正本之日期為準。
                              書記官  黃健豪 　　　　　
中　　華　　民　　國　　110 　年　　11　　月　　26　　日
附錄本案論罪科刑法條全文
刑法第276條
因過失致人於死者，處5年以下有期徒刑、拘役或50萬元以下罰
金。
附件：
臺灣臺東地方檢察署檢察官起訴書
                                    110年度調偵字第155號
　　被　　　告　黃政嘉　男　23歲（民國00年0月00日生）
　　　　　　　　　　　　住臺東縣○○市○○路000巷00號
　　　　　　　　　　　　居臺東縣○○市○○路0段000巷00號
　　　　　　　　　　　　國民身分證統一編號：Z000000000號
上列被告因過失致死案件，業經偵查終結，認應提起公訴，茲將
犯罪事實及證據並所犯法條分敘如下：
　　　　犯罪事實
一、黃政嘉於民國109年10月8日16時57分許，駕駛車牌號碼000-
    0000號自用小客車，沿臺東縣臺東市中興路3段由西往東方
    向行駛，行至該路段320號（豐年國小）前，本應注意行經
    行車管制號誌路口，應依號誌指示行駛，且不得超速，而依
    當時天候晴、日間自然光線、柏油路面、乾燥無缺陷、無障
    礙物、視距良好等一切情狀，並無不能注意之情事，竟疏未
    注意及此，超速且未依號誌指示闖越紅燈號誌貿然進入路口
    ，適陳志魁騎乘車牌號碼000-000號普通重型機車，自豐年
    國小路面邊緣由北往南方向欲橫越中興路3段行駛至該處，
    雙方閃避不及而發生碰撞，致陳志魁人車倒地，受有嚴重頭
    部外傷等傷害，經送往馬偕醫療財團法人臺東馬偕紀念醫院（
    下稱臺東馬偕醫院）急救，仍於109年10月9日因顱內出血而
    死亡。
二、案經陳志魁之女陳怡芬告訴偵辦。
　　　　證據並所犯法條
一、證據清單及待證事實：
編號 證據名稱 待證事實 1 被告黃政嘉於警詢及偵查中之供述 被告坦承於上開時、地與被害人陳志魁發生車禍之事實。 2 告訴人即死者家屬陳怡芬於警詢及偵查中之指訴 被害人於上揭時、地騎乘前揭機車遭被告駕駛之上開車輛撞擊，致被害人因而受有頭部外傷等傷害，導致顱內出血而死亡之事實。 3 臺東縣警察局臺東分局道路交通事故現場圖、道路交通事故調查報告表㈠、㈡各1份，現場照片15張 被告於上揭時、地，駕駛上 揭車輛與被害人騎乘之上開 機車發生碰撞之事實。 4 本署相驗屍體證明書、檢驗報告書各1份、相驗照片35張 被害人因本件事故，受有頭部外傷，導致顱內出血而死亡之事實。 5 路口監視器光碟、行車紀錄記器光碟各1片 被告駕駛上開車輛闖越紅燈與被害人騎乘之機車發生碰撞之事實。 6 交通部公路總局臺北區監理所110年3月3日北監花東鑑字第110000983號函所附之鑑定書1份 被告駕駛自用小客車，行經行車管制號誌交岔路口，超速行駛，於紅燈號誌時進入路口，同為肇事原因之事實。 
二、核被告所為，係犯刑法第276條之過失致死罪嫌。
三、依刑事訴訟法第251條第1項提起公訴。
　　此　致
臺灣臺東地方法院
中　　華　　民　　國　 110　　年　　5 　　月　　23　　日
　　　　　　　　　　　　　　　檢　察　官　林家瑜
本件正本證明與原本無異
中　　華　　民　　國　 110　　年　　6 　　月　　5 　　日
                              書　記　官  李永宸
附錄本案所犯法條全文
中華民國刑法第276條
因過失致人於死者，處 5 年以下有期徒刑、拘役或 50 萬元以
下罰金。